臺灣臺南地方法院刑事判決　　　　　　　 94年度易字第454號
公　訴　人　臺灣臺南地方法院檢察署檢察官
被　　　告　甲○○
上列被告因竊盜案件，經檢察官提起公訴（94年度偵字第3752號
），本院判決如下：
    主  文
甲○○竊盜，處有期徒刑肆月，如易科罰金，以參佰元折算壹日
。
    事  實
一、甲○○意圖為自己不法之所有，於民國（下同）九十四年二
    月十四日上午八時許，在其位於臺南市○區○○街六十一巷
    二十之一號住處前，見其母之訪客李文福所有之車牌號碼7M
　　－2093號自用小客車停放於該處，即趁李文福睡覺之際，基
　  於同一竊盜之犯意，先徒手竊取前開車輛之鑰匙一支，再以
    車輛鑰匙開啟汽車電門之方式，竊取李文福所有之前開車輛
　　，以及置於該車車上之硬幣數個（合計金額約新台幣七百元
    ），得手後將前開現金全數用以加油花用殆盡。嗣於同日下
    午二時五十分許，甲○○駕駛前開失竊車輛，在高雄縣梓官
    鄉○○路漁港公園前休息，經李文福發現後報警查獲，始查
    悉上情。
二、案經李文福訴由高雄縣政府警察局岡山分局報告臺灣高雄地
　　方法院檢察署檢察官呈請臺灣高等法院檢察署檢察長令轉臺
  　灣臺南地方法院檢察署檢察官偵查起訴。
    理  由
一、訊據被告甲○○矢口否認前揭犯行，辯稱：「我沒有偷李文
    福的車，我是前一晚向他借車的，車上的零錢我拿去加油，
    我沒有竊盜的意思」云云。經查，右揭事實業據被害人李文
    福於警詢及偵查中指訴明確，且李文福當時係駕車前往拜訪
　　被告母親，因而在被告家中住宿一晚，且住宿期間並未同意
  　將上開車輛借與甲○○使用等情，業據證人即被害人李文福
    於偵查中證述甚詳（詳九十四年三月二十八日偵訊筆錄），
    且李文福於九十四年二月十四日起床後發現車輛不在，隨即
    於上午九時五十分向警察局申報車輛失竊，此有高雄縣政府
    警察局車輛協尋通報單乙紙在卷可稽。況被告於警詢筆錄中
    亦自承：當日係趁李文福睡覺之際，自行拿取汽車鑰匙，自
　　行駕駛前開車輛，事前未曾告知李文福，偷竊車輛之目的是
  　要去找離家出走的妻子等語（詳九十四年二月十四日警詢筆
    錄），是被告有為自己不法所有之犯意甚明。另參酌證人李
　　文福係被告母親之友人，與被告素無仇恨，此為李文福及被
  　告俱不爭執之事項，衡情李文福應無設詞誣陷被告之理，其
    證詞應屬事實，可以採信。被告雖以前開情詞置辯，然被害
    人及被告於警詢中均未曾提及被告前晚有向被害人徵得同意
    使用車輛，已如前述，且被告如事先徵得被害人同意而於翌
    日使用該車，當被害人翌日起床發現伊車輛及被告均不在時
    ，必然會猜想是被告借車使用，豈有即向警方申報車輛失竊
    之理？再參諸被告辯稱使用該車之目的是要去找離家出走的
    妻子，並無不法所有之意云云，然被告於審理中亦坦承開車
    到安定找其妻子時，其妻尚未下班，當時約為凌晨四、五點
    等語，則被告如係一時使用之目的，當其到臺南縣安定鄉○
    道其妻尚在工作中，無法如願見面時，應即將車輛開回臺南
    交還被害人，詎其竟然開車到處亂逛，最後是於同日下午二
    時五十分才在高雄縣梓官鄉為警查獲，故被告辯稱僅係一時
    使用，無偷竊之意云云，與事實不符，無可採信。至於被害
    人於本院作證時，稱被告前晚有向伊借車云云，除與其警、
    偵訊所述不符外，亦與其翌日發現車輛不見隨即報警之舉措
    不符，足見被害人審理中之證詞，乃迴護被告之詞，尚不足
    為被告有利之認定甚明。至於被告竊取車輛後，又以車上之
    零錢加油，供其繼續使用該車，就其取用零錢部分，亦有不
    法所有犯行。而零錢之數量，被害人雖稱有一、二千元，但
    無法舉證以實其說，被告於警詢則稱七百元，偵查中稱七、
    八百元，於本院審理則稱六百多元，應以其警詢及偵查中相
    符供述之七百元為可採，併予敘明。另被害人雖稱車上亦有
    一枚印章遭竊，然其於審理中又稱該枚印章事後已在家中尋
    獲，且該印章對被告而言並無用處，被告應不致於偷竊該物
    ，故被害人所稱印章已尋獲等語，應係實情。綜上所述，被
    告所辯顯係事後圖卸刑責之詞，均不足採。此外，復有被害
    人領回失竊車輛之贓物認領保管單、臺南市警察局車輛失竊
    證明單各一紙卷可資佐證，本件事證明確，被告犯行足以認
    定。
二、核被告所為，係犯刑法第三百二十條第一項之普通竊盜罪。
    爰審酌被告年輕力壯，卻意圖不勞而獲，及其犯罪情節、手
    段、所生危害，及犯後態度等一切情狀，量處如主文所示之
    刑，並諭知易科罰金之折算標準，以資懲戒。
據上論斷，應依刑事訴訟法第二百九十九條第一項前段，刑法第
三百二十條第一項、第四十一條第一項前段，罰金罰鍰提高標準
條例第一條前段、第二條，判決如主文。
本案經檢察官熊家興到庭執行職務。
中　　華　　民　　國　　94　　年　　8　　月　　24　　日
      　　　　　　刑事第三庭  審判長法  官  陳欽賢
                                    法  官  洪榮家
                                    法  官  黃光進
以上正本證明與原本無異。
如不服本判決，應於判決送達後10日內，向本院提出上訴狀。
  　　　　　　　　　　　　　　　　  書記官　黃子起
中　　華　　民　　國　　94　　年　　8　　月　　24　　日
附錄法條
刑法第320條 (普通竊盜罪、竊佔罪)
意圖為自己或第三人不法之所有，而竊取他人之動產者，為竊盜
罪，處五年以下有期徒刑、拘役或五百元以下罰金。
意圖為自己或第三人不法之利益，而竊佔他人之不動產者，依前
項之規定處斷。
前二項之未遂犯罰之。
